【裁判字號】    97,易,1914
【裁判日期】    970818
【裁判案由】    賭博
【裁判全文】
臺灣板橋地方法院刑事判決              97年度易字第1914號
公  訴  人  臺灣板橋地方法院檢察署檢察官
被      告  甲○○
上列被告因賭博案件，經檢察官提起公訴（97年度偵字第7239號
），本院於準備程序進行中，被告就被訴之事實為有罪之陳述，
經告知被告簡式審判程序之旨，並聽取當事人之意見後，嗣經裁
定進行簡式審判程序，判決如下：
    主  文
甲○○共同意圖營利，聚眾賭博，累犯，處有期徒刑捌月。扣案
之電腦主機肆臺、電腦螢幕肆臺、手提式電腦壹臺、傳真機貳臺
、計算機伍臺、六合彩互碰總支數表伍張、監視器鏡頭貳個、監
視器分割器壹臺、監視器螢幕壹臺、傳真機玖臺、計算機拾貳臺
、當期六合彩簽單壹箱、前期六合彩簽單箱、筆記型電腦貳臺
及電話轉接器拾顆均沒收之。
    事  實
一、甲○○前於民國（下同）94年間因賭博案件，經本院判處有
    期徒刑6 月確定，並於94年9 月9 日易科罰金執行完畢。詎
    仍不知悔改，意圖營利，基於反覆供給賭博場所、聚眾賭博
    、賭博之集合犯意，自96年10月中旬起，提供位於臺北縣新
    莊市○○○路376 號6 樓之1 及18樓之2 等2 處房屋作為公
    眾得出入之賭博場所，並自96年10月中旬起僱用具有犯意聯
    絡之丁○○、戊○○（2 人所犯賭博罪部分，另結），同年
    11月間起僱用亦具有犯意聯絡之丙○○、己○○（2 人所犯
    賭博罪部分，另結），以及自同年12月間起僱用有相同犯意
    聯絡之乙○○（所犯賭博罪部分，另結），在上開場所內從
    事以電話或傳真接單及算牌等工作，經營俗稱「港組六合彩
    」之賭法，而由甲○○與賭客對賭財物。渠等之賭博方式係
    以核對當期之香港六合彩中獎號碼作為兌獎依據，由賭客任
    意簽選號碼下注，簽選號碼之組數有2 組（俗稱「2 星」）
    、3 組（俗稱「3 星」）、4 組（俗稱「4 星」）等方式，
    每注之簽注金「2 星」為新臺幣（下同）75元、「3 星」為
    65元、「4 星」為58元。賭客如簽中「2 星」、「3 星」、
    「4 星」，分別可領取彩金5,700 元、57,000元、600,000
    元；賭客如未簽中，則其等所繳簽注賭金則歸甲○○贏得，
    藉由賭客之劣勢中獎機率從中博取利益。嗣於97年2 月19日
    晚8 時30分許，經警持搜索票在臺北縣新莊市○○○路376
    號6 樓之1 當場查獲，並扣得甲○○所有供上開經營「港組
    六合彩」賭博使用之電腦主機4 臺、電腦螢幕4 臺、手提式
    電腦1 臺、傳真機2 臺、計算機5 臺、六合彩互碰總支數表
    5 張、監視器鏡頭2 個、監視器分割器1 臺、監視器螢幕1
    臺等物，經甲○○自願同意搜索，復於同日晚9 時15分許，
    經警在同址18樓之2 又扣得甲○○所有且供上開賭博使用之
    傳真機9 臺、計算機12臺、當期六合彩簽單1 箱、前期六合
    彩簽單3 箱、筆記型電腦2 臺及電話轉接器10顆等物，因而
    查悉上情。
二、案經臺北縣政府警察局移送臺灣板橋地方法院檢察署檢察官
    偵查起訴。
    理  由
一、按除被告所犯為死刑、無期徒刑、最輕本刑為三年以上有期
    徒刑之罪或高等法院管轄第一審案件者外，於第一次審判期
    日前之準備程序進行中，被告先就被訴事實為有罪之陳述時
    ，審判長得告知被告簡式審判程序之旨，並聽取當事人、代
    理人、辯護人及輔佐人之意見後，裁定進行簡式審判程序，
    刑事訴訟法第273 條之1 第1 項定有明文。經核本件被告甲○○所犯係死刑、無期徒刑、最輕本刑為三年以上有期徒刑
    以外之罪，其於準備程序中就被訴事實為有罪之陳述，經法
    官告知簡式審判程序之旨，並聽取公訴人、被告之意見後，
    本院爰依首揭規定，裁定依簡式審判程序審理，合先敘明。
二、上揭事實，業據被告甲○○迭於警詢、偵查及本院準備程序
    與審理時供承不諱，核與同案被告丁○○、戊○○、丙○○
    、己○○、乙○○等人分別於警詢及偵查中述之情節相符，
    並有電腦主機4 臺、電腦螢幕4 臺、手提式電腦1 臺、傳真
    機2 臺、計算機5 臺、六合彩互碰總支數表5 張、監視器鏡
    頭2 個、監視器分割器1 臺、監視器螢幕1 臺、傳真機9 臺
    、計算機12臺、當期六合彩簽單1 箱、前期六合彩簽單3 箱
    、筆記型電腦2 臺及電話轉接器10顆等物扣案可資佐證。是
    被告之自白與事實相符，堪予採信。本案罪證明確，被告犯
    行洵堪認定。
三、查被告甲○○意圖營利，提供上開場所，聚眾賭博，且身兼
    決定勝負於偶然變數之賭徒身分，與其他簽賭者同在公眾得
    出入之場所對賭，核被告甲○○所為，係犯刑法第268 條前
    段之意圖營利提供賭博場所罪、同條後段之意圖營利聚眾賭
    博罪、刑法第266 條第1 項之普通賭博罪。又被告自96年10
    月中旬某日起至97年2 月19日為警查獲時止，係基於同一營
    利之意圖，在同一地點，於各期六合彩開獎前，反覆、繼續
    地供給賭博場所、聚眾賭博及在公眾得出入之場所賭博財物
    ，在自然意義上雖為數行為，然依社會通念及法律上應僅為
    一總括之評價，而均為包括一罪之集合犯。又被告係基於一
    個賭博犯意之決定，以達成供給賭博場所、聚眾賭博及在公
    眾得出入之場所賭博財物犯行之各個舉動，係以一行為而觸
    犯上開三罪名，為想像競合犯，應依刑法第55條之規定從一
    情節較重之意圖營利聚眾賭博罪處斷。又被告甲○○與丁○○、戊○○、丙○○、己○○、乙○○等人間就上開犯行間
    ，有犯意聯絡及行為之分擔，應論以共同正犯。末查；被告
    有如上開事實欄所載徒刑執行之情形，此有臺灣高等法院被
    告前案紀錄表在卷可徵。其於有期徒刑執行完畢後，5 年內
    故意再犯有期徒刑以上刑之本罪，為累犯，應依法加重其刑
    。爰審酌被告經營六合彩賭博，危害社會經濟秩序，敗壞社
    會善良風俗甚鉅，暨其犯罪之動機、目的、手段、所得之利
    益及被告犯罪後坦承犯行等一切情狀，量處如主文所示之刑
    ，以資懲儆。至扣案之電腦主機4 臺、電腦螢幕4 臺、手提
    式電腦1 臺、傳真機2 臺、計算機5 臺、六合彩互碰總支數
    表5 張、監視器鏡頭2 個、監視器分割器1 臺、監視器螢幕
    1 臺、傳真機9 臺、計算機12臺、當期六合彩簽單1 箱、前
    期六合彩簽單3 箱、筆記型電腦2 臺及電話轉接器10顆，係
    被告所有且供上開賭博使用，業據被告供明在卷，均應依法
    宣告沒收之。
據上論斷，應依刑事訴訟法第273 條之1 第1 項、第299 條第1
項前段，刑法第28條、第268 條、第266 條第1 項前段、第55條
、第47條第1 項、第38條第1 項第2 款，刑法施行法第1 條之1
第1項、第2項前段，判決如主文。
本案經檢察官吳文正到庭執行職務
中    華    民    國    97    年    8     月    18    日
                    刑事第五庭  法  官  潘  長  生
以上正本證明與原本無異。
如不服本判決應於送達後10日內向本院提出上訴狀。
                                書記官  彭  麗  紅
中    華    民    國    97    年    8     月    18    日
附錄本案論罪科刑法條全文：
刑法第268 條：
意圖營利，供給賭博場所或聚眾賭博者，處三年以下有期徒刑，
得併科三千元以下罰金。
刑法第266 條第1 項前段：
在公共場所或公眾得出入之場所賭博財物者，處一千元以下罰金
。


司法院資訊處製作；財團法人民間司法改革基金會備份。
